# 咨询版主专家们：关于金融工具列报的咨询

提问人：laoshiqan 时间：2019-06-09 13:13:12
某企业为降低资产负债率，与某信托公司达成投资协议，除了信托保障基金购买要求外，所有条款与永续债一致，具体信托保障基金要求如下：
信托基金是按照融资总额的 1% 交付至国家信托保障基金，
根据中国银保监会、财政部《信托业保障基金管理办法》（银监发〔 2014 〕50 号）：保障基金是指按照本办法规定，主要由信托业市场参与者共同筹集，用于化解和处置信托业风险的非政府性行业互助资金。第十九条 具备下列情形之一的，保障基金公司可以使用保障基金：（一）信托公司因资不抵债，在实施恢复与处置计划后，仍需重组的；（二）信托公司依法进入破产程序，并进行重整的;（三）信托公司因违法违规经营，被责令关闭、撤销的；（四）
信托公司因临时资金周转困难，需要提供短期流动性支持的；（五）需要使用保障基金的其他情形。
按照上述要求，信托保障基金是要求信托公司缴纳，现在由融资人来承担缴付义务，该条款是否影响其列入到权益工具？

回答人：chenyiwei
融资人认购信托业保障基金的规定，本身并不导致其所发行的融资工具被认定为发行人的金融负债。所认购的信托业保障基金份额作为一项单独的金融资产予以确认，不影响所发行的融资工具的会计处理。